Perfil profesional

Desarrolladora con 1 año y medio de experiencia en el mundo del desarrollo de software. Con capacidad de liderazgo, análisis, resolución de problemas, trabajo en equipo, trabajo autónomo y aprendizaje constante en el área. Uso de herramientas como JAVA, PHP (Laravel), JavaScript (React).

Resumen de cualificaciones

Competente en:

JavaGIT – GITHUB

PHP (Laravel)
SQL y NoSQL

JavaScript (React)
MySQL - MongoDB

SQL
Metodologías agiles

HTML - CSS • Trabajo remoto

Bootstrap

Idiomas

Español (Nativo)
Inglés (Intermedio)

Experiencia laboral

DESARROLLADORA WEB UI (Prácticas profesionales)

Globant / ago. 2021 - ene. 2023

- Desarrollo Frontend con JavaScript (React), HTML, CSS.
- Asistente del director de talentos.
- Manejo de versiones con GIT y GITHUB

DESARROLLADORA WEB

Infuvalle / ago. 2022 - dic. 2022

- Desarrollo de aplicativo web orientado al sector educativo con Laravel.
- Manejo de versiones con GIT y GITHUB.

ANALISTA - DESARROLLADORA

Softclotech / may. 2022 - oct. 2022

- Líder de equipo desarrollador.
- Levantamiento de requerimientos, modelado de base de datos (MySQL).
- Manejo de versiones con GIT y GITHUB.

DESARROLLADORA JAVA (Proyecto SENA)

SENA / oct. 2021 - may. 2022

- Líder de equipo desarrollador.
- Desarrollo de aplicativo de escritorio orientado al sector comercial con JAVA.
- Manejo de versiones con GIT y GITHUB.

Reconocimientos

Tercer puesto en COMPETENCIA SENASOFT - HUAWEI LATINOAMÉRICA 2021

- Desarrollo de aplicativo móvil orientado a la industria del turismo con Java nativo.
- Manejo de versiones con GIT y GITHUB.

Educación

Tecnólogo en Análisis y desarrollo de sistemas de información SENA / 2023

Bootcamp React y React Native Universidad Globant / 2022

SQL

Udemy / 2021

Bachiller Técnico Industrial en la Especialidad de Sistemas IETIPAM / 2020

Redes sociales

LinkedIn https://www.linkedin.com/in/eve-code GitHub https://github.com/evelin-code